【裁判字號】    98,審訴,2355
【裁判日期】    981030
【裁判案由】    偽造文書等
【裁判全文】
臺灣桃園地方法院刑事判決            98年度審訴字第1982號
                                    98年度審訴字第2355號
公  訴  人  臺灣桃園地方法院檢察署檢察官
被      告  丙○○
上列被告因偽造文書等案件，經檢察官提起公訴（98年度偵字第
9553、11566 、11567 、11851 號），被告於本院準備程序進行
中，就被訴事實為有罪之陳述，經本院告知簡式審判程序意旨，
並聽取公訴人及被告之意見後，本院合議庭裁定依簡式審判程序
審理，判決如下：
    主      文
丙○○犯如附表一所示之罪，均累犯，各處如附表一所示之刑；
又犯如附表二所示之罪，均累犯，各處如附表二所示之主刑及從
刑；應執行有期徒刑貳年，如附表二偽造之署押欄所示之署押均
沒收。
    事實及理由
一、緣被告丙○○(一)前於民國80年間因違反麻醉藥品管理條例等
    案件，經本院以80年度訴字第1122號判決判處有期徒刑6 月
    、5 年8 月，應執行有期徒刑6 年，嗣經臺灣高等法院以81
    年度上訴字第3341號判決上訴駁回，再經最高法院以81年度
    台上字第6388號判決上訴駁回而確定在案，入監執行後，於
    83年7 月1 日假釋出監，嗣經撤銷假釋，尚餘殘刑有期徒刑
    3 年2 月25日；(二)復於84年間因違反肅清煙毒條例等案件，
    經本院以84年度訴字第962 號判決判處有期徒刑3 年2 月、
    6 月，應執行有期徒刑3 年6 月而確定在案；(三)又於84年間
    因贓物案件，經本院以85年度易字第1604號判決判處有期徒
    刑4 月而確定在案；(四)另於85年間因違反麻醉藥品管理條例
    案件，經臺灣高等法院以85年度上易字第4263號判決判處有
    期徒刑8 月而確定在案，上開(二)至(四)之罪，嗣經臺灣高等法
    院以86年度聲字第607 號裁定定應執行有期徒刑4 年6 月而
    確定在案；(五)再於84年間，因違反槍砲彈藥刀械管制條例案
    件，經本院以84年度易字第3373號判決判處有期徒刑8 月而
    確定在案；(六)繼於84年間因違反槍砲彈藥刀械管制條例案件
    ，經本院以84年度訴字第1423號判決判處有期徒刑2 月而確
    定在案，上開有期徒刑4 月6 月、8 月、2 月，並與前開殘
    刑3 年2 月25日接續執行，於88年12月3 日假釋出監，嗣經
    撤銷假釋，尚餘殘刑有期徒刑4 年6 月2 日；(七)更於90年間
    因竊盜案件，經臺灣高等法院以91年度上易字第2012號判決
    判處有期徒刑7 月而確定在案，與前揭殘刑有期徒刑4 年6
    月2 日接續執行，於96年1 月22日執行完畢（於本案構成累
    犯）。詎猶不知悔改，竟分別為下列犯行：
   (一)丙○○與簡阿楊（另結）共同意圖為自己不法之所有，
       而基於竊盜之犯意聯絡，分別如附表一所示之時間、地
       點，以附表一所示之方式，竊取如附表一所示被害人所
       有之財物，得手後旋即逃逸。
   (二)丙○○與簡阿楊（另結）復基於行使偽造私文書、意圖
       為自己不法所有之犯意聯絡，分別於如附表二所示之時
       間，至如附表二所示之地點，持竊得之部分信用卡，或
       由簡阿楊、或由丙○○向不知情之各該特約商店店員購
       物（分別在其中附表二編號1 、3 至6 所示之信用卡簽
       帳單之「持卡人簽名」欄偽造各該署押，表示其確認該
       等簽帳單記載之交易標的及金額，並向各該發卡銀行請
       求撥付消費款項與各該特約商店之意，而偽造該等簽帳
       單私文書後，持以交付各該特約商店店員而行使之，足
       以生損害於各該持卡人、特約商店暨發卡銀行對於信用
       卡管理之正確性），致使如附表二編號1 、3 至6 所示
       之各該特約商店店員陷於錯誤，誤信其為真正持卡人，
       而同意其刷卡消費，並分別交付如附表二編號1 、3 至
       6 所示之財物（另丙○○與簡阿楊雖著手向如附表二編
       號2 所示之特約商店詐購物品，然因徐晏文已向發卡銀
       行申請掛失而刷卡失敗，無法完成刷卡而未遂，2 人遂
       改持上開皮夾內消費券及現金支付），其等並在詐得該
       等財物後，朋分使用。
二、證據名稱：
  (一)丙○○於警詢、檢察官訊問及本院審理中之自白。
  (二)共同被告簡阿楊於警詢中之證述，證人即被害人徐晏文於
      警詢及本院審理中之證述，證人即被害人乙○○於檢察官
      訊問及本院審理中之證述，證人即被害人甲○○於警詢中
      之證述，證人林怡、李馨怡、顏羽婕、李郁慧於警詢中
      之證述。
  (三)監視器錄影翻拍畫面照片、監視錄影光碟、簽帳單、國泰
      世華商業銀行信用卡交易明細表、美商花旗銀行客戶交易
      明細一覽表。
  (四)臺灣高等法院被告前案紀錄表1 份。
三、核被告就前揭犯罪事實一、(一)所為，均係犯刑法第321 條
    第1項 第3 款之攜帶兇器竊盜罪；前揭犯罪事實一、(二)所
    為，其中如附表二編號1 、3 至6 部分，均係犯刑法第216
    條、第210 條之行使偽造私文書及第339 條第1 項之詐欺取
    財罪，如附表二編號2 部分，係犯刑法第339 條第3 項、第
    1 項之詐欺取財未遂罪。又被告偽造如附表二偽造之署押欄
    所示之署押，係偽造私文書之階段行為，而其偽造私文書後
    持以行使，其偽造私文書之低度行為應為行使偽造私文書之
    高度行為所吸收，均不另論罪。再被告與簡阿楊就上開犯行
    ，有犯意聯絡及行為分擔，為共同正犯。被告所犯行使偽造
    私文書罪及詐欺取財罪，係以一行為同時觸犯2 罪名，為想
    像競合犯，依刑法第55條規定，應從一重之行使偽造私文書
    罪論處。另被告所犯上開攜帶兇器竊盜罪、行使偽造私文書
    罪、詐欺取財未遂罪間，犯意各別，行為不同，應予分論併
    罰。又被告有如前所載之犯罪及科刑執行情形，有臺灣高等
    法院被告前案記錄表足憑，其於5 年內故意再犯本案有期徒
    刑以上之罪，均為累犯，均應依法加重其刑。再被告已著手
    於詐欺取財犯行之實行而不遂，為未遂犯，爰依刑法第25條
    第2 項規定按既遂犯之刑減輕。又刑有加重及減輕者，並依
    刑法第71條第1 項規定，先加後減之。爰審酌被告之前科、
    素行，及其犯罪之動機、方法、對被害人等所生之危害，犯
    後坦承犯行，態度尚稱良好，已賠償被害人等之損失等一切
    情狀，分別量處如主文所示之宣告刑，暨定其應執行之刑。
    另被告持以犯本案竊盜罪所用之螺絲起子2 支，惟經被告於
    警詢中陳明業已丟棄，而未經扣案，為免日後執行上之困難
    ，爰不諭知沒收之宣告。至如附表二偽造之署押欄所示之署
    押，雖未扣案，惟不能證明業已滅失，不問屬於犯人與否，
    均應依刑法第219 條規定宣告沒收。
四、應適用之法條：刑事訴訟法第273 條之1 第1 項、第299 條
    第1 項前段，刑法第28條、第321 條第1 項第3 款、第216
    條、第210 條、第339 條第1 項、第3 項、第55條、第25條
    第2 項、第47條第1 項、第51條第5 款、第219 條，刑法施
    行法第1 條之1 第1 項、第2 項前段，判決如主文。
本案經檢察官丁俊成到庭執行職務。
中    華    民    國    98    年      10  月    30    日
                刑事庭        法  官  林靜梅
以上正本證明與原本無異。
                              書記官  施春祝
中    華    民    國    98    年      10  月    30    日
附錄本案論罪科刑依據之法條：
中華民國刑法第321 條
（加重竊盜罪）
犯竊盜罪而有左列情形之一者，處6 月以上、5 年以下有期徒刑
：
一  於夜間侵入住宅或有人居住之建築物、船艦或隱匿其內而犯
    之者。
二  毀越門扇、牆垣或其他安全設備而犯之者。
三  攜帶兇器而犯之者。
四  結夥三人以上而犯之者。
五  乘火災、水災或其他災害之際而犯之者。
六  在車站或埠頭而犯之者。
前項之未遂犯罰之。
中華民國刑法第216 條
（行使偽造變造或登載不實之文書罪）
行使第210 條至第215 條之文書者，依偽造、變造文書或登載不
實事項或使登載不實事項之規定處斷。
中華民國刑法第210 條
（偽造變造私文書罪）
偽造、變造私文書，足以生損害於公眾或他人者，處5 年以下有
期徒刑。
中華民國刑法第339 條
（普通詐欺罪）
意圖為自己或第三人不法之所有，以詐術使人將本人或第三人之
物交付者，處5 年以下有期徒刑、拘役或科或併科1 千元以下罰
金。
以前項方法得財產上不法之利益或使第三人得之者，亦同。
前二項之未遂犯罰之。
附表一 ：
┌──┬────┬────┬───────┬──────┬────┬────┐
│編號│犯罪時間│犯罪地點│犯罪方式      │犯罪所得財物│罪    名│宣告刑  │
│    │        │        │              │            │        │        │
├──┼────┼────┼───────┼──────┼────┼────┤
│ 1  │98年4 月│桃園縣新│推由簡阿楊負責│徐晏文所有之│共同攜帶│有期徒刑│
│    │5 日10時│屋鄉永安│把風，丙○○則│皮夾1 個（內│兇器竊盜│柒月    │
│    │許      │漁港南堤│使用客觀上對人│有現金新臺幣│        │        │
│    │        │附近    │之生命、身體安│《下同》約1,│        │        │
│    │        │        │全構成威脅而足│000 元、消費│        │        │
│    │        │        │供兇器使用之型│券2,400 元、│        │        │
│    │        │        │螺絲起子1 支（│國民身分證1 │        │        │
│    │        │        │未扣案）破壞徐│張、花旗銀行│        │        │
│    │        │        │晏文使用而停放│信用卡2張） │        │        │
│    │        │        │該處之牌照號碼│            │        │        │
│    │        │        │為6661-FQ 號自│            │        │        │
│    │        │        │用小客車左後車│            │        │        │
│    │        │        │窗玻璃（毀損部│            │        │        │
│    │        │        │分未據告訴、起│            │        │        │
│    │        │        │訴）          │            │        │        │
│    │        │        │              │            │        │        │
├──┼────┼────┼───────┼──────┼────┼────┤
│ 2  │98年4 月│桃園縣新│推由簡阿楊負責│甲○○與邱錦│共同攜帶│有期徒刑│
│    │11日13時│屋鄉深圳│把風，丙○○則│裕所有背包1 │兇器竊盜│柒月    │
│    │許      │村2 鄰綠│使用客觀上對人│個（內有現金│        │        │
│    │        │色走廊海│之生命、身體安│約6,000 元、│        │        │
│    │        │堤旁停車│全構成威脅而足│特力屋禮券1,│        │        │
│    │        │場內    │供兇器使用之型│000 元、國民│        │        │
│    │        │        │螺絲起子1 支（│身分證2 張、│        │        │
│    │        │        │未扣案）破壞江│健保卡2 張、│        │        │
│    │        │        │曉君與乙○○共│汽車機車駕照│        │        │
│    │        │        │同使用之牌照號│各1 張、花旗│        │        │
│    │        │        │碼為2T-8892 號│銀行信用卡1 │        │        │
│    │        │        │自用小客車左後│張、國泰世華│        │        │
│    │        │        │車窗玻璃（毀損│銀行信用卡2 │        │        │
│    │        │        │部分未據告訴、│張、AIG 銀行│        │        │
│    │        │        │起訴）        │信用卡1 張、│        │        │
│    │        │        │              │台新銀行信用│        │        │
│    │        │        │              │卡1 張、台北│        │        │
│    │        │        │              │富邦銀行信用│        │        │
│    │        │        │              │卡1 張、星展│        │        │
│    │        │        │              │銀行金融卡、│        │        │
│    │        │        │              │第一銀行金融│        │        │
│    │        │        │              │卡、郵局金融│        │        │
│    │        │        │              │卡、上海銀行│        │        │
│    │        │        │              │金融卡及台灣│        │        │
│    │        │        │              │銀行金融卡各│        │        │
│    │        │        │              │1 張        │        │        │
└──┴────┴────┴───────┴──────┴────┴────┘
附表二：
┌──┬────┬────┬───┬────┬─────┬────┬───┬─────┬────┬─────┐
│編號│消費時間│特約商店│持卡人│發卡銀行│偽造之署押│消費財物│盜刷既│   罪名   │  主刑  │   從刑   │
│    │        │        │      │及卡號  │          │、金額（│、未遂│          │        │          │
│    │        │        │      │        │          │新臺幣）│      │          │        │          │
├──┼────┼────┼───┼────┼─────┼────┼───┼─────┼────┼─────┤
│ 1  │98年4 月│桃園縣新│徐晏文│花旗銀行│信用卡簽帳│七星香菸│既遂  │共同行使偽│有期徒刑│如附表二編│
│    │5 日10時│屋鄉中山│      │00000000│單「持卡人│1條及尿 │      │造私文書，│月    │號1 所示偽│
│    │29分許  │路533 號│      │00000000│簽名」欄之│布1包， │      │足以生損害│        │造之署押沒│
│    │        │「億客來│      │        │「徐晏文」│919元   │      │於他人    │        │收        │
│    │        │生鮮超市│      │        │署押1 枚  │        │      │          │        │          │
│    │        │」      │      │        │          │        │      │          │        │          │
├──┼────┼────┼───┼────┼─────┼────┼───┼─────┼────┼─────┤
│ 2  │98年4 月│桃園縣觀│同上  │同上    │無        │七星香菸│未遂  │共同為自己│有期徒刑│無        │
│    │5 日11時│音鄉中山│      │        │          │1 條、衛│      │不法之所有│貳月    │          │
│    │29分許  │路2 段68│      │        │          │生紙、盥│      │，以詐術使│        │          │
│    │        │8 號「億│      │        │          │洗用具，│      │人將本人之│        │          │
│    │        │客來生鮮│      │        │          │1,038元 │      │物交付，未│        │          │
│    │        │超市」  │      │        │          │        │      │遂        │        │          │
├──┼────┼────┼───┼────┼─────┼────┼───┼─────┼────┼─────┤
│ 3  │98年4 月│桃園縣觀│乙○○│花旗銀行│信用卡簽帳│七星香菸│既遂  │共同行使偽│有期徒刑│如附表二編│
│    │11日14時│音鄉大關│      │00000000│單「持卡人│2 條、沐│      │造私文書，│月    │號3 所示偽│
│    │21分許  │路2 段13│      │00000000│簽名」欄之│浴乳及洗│      │足以生損害│        │造之署押沒│
│    │        │7 號1 樓│      │        │「乙○○」│髮乳各1 │      │於他人    │        │收        │
│    │        │「億客來│      │        │署押1 枚  │罐，1,53│      │          │        │          │
│    │        │生鮮超市│      │        │          │9 元    │      │          │        │          │
│    │        │」      │      │        │          │        │      │          │        │          │
├──┼────┼────┼───┼────┼─────┼────┼───┼─────┼────┼─────┤
│ 4  │98年4 月│桃園縣大│甲○○│國泰世華│信用卡簽帳│內褲2 條│既遂  │共同行使偽│有期徒刑│如附表二編│
│    │11日14時│園鄉華興│      │銀行    │單「持卡人│，640 元│      │造私文書，│月    │號4 所示偽│
│    │37分許  │路36號1 │      │00000000│簽名」欄之│        │      │足以生損害│        │造之署押沒│
│    │        │樓「大園│      │00000000│「甲○○」│        │      │於他人    │        │收        │
│    │        │聯大賣場│      │        │署押1 枚  │        │      │          │        │          │
│    │        │」      │      │        │          │        │      │          │        │          │
├──┼────┼────┼───┼────┼─────┼────┼───┼─────┼────┼─────┤
│ 5  │98年4 月│桃園縣大│乙○○│花旗銀行│信用卡簽帳│沐浴乳2 │既遂  │共同行使偽│有期徒刑│如附表二編│
│    │11日14時│園鄉華興│      │00000000│單「持卡人│罐及萬寶│      │造私文書，│月    │號5 所示偽│
│    │38分許  │路36號1 │      │00000000│簽名」欄之│路香菸1 │      │足以生損害│        │造之署押沒│
│    │        │樓「大園│      │        │「乙○○」│條，748 │      │於他人    │        │收        │
│    │        │聯大賣場│      │        │署押1 枚  │元      │      │          │        │          │
│    │        │」      │      │        │          │        │      │          │        │          │
├──┼────┼────┼───┼────┼─────┼────┼───┼─────┼────┼─────┤
│ 6  │98年4 月│桃園縣蘆│乙○○│花旗銀行│信用卡簽帳│內褲3 條│既遂  │共同行使偽│有期徒刑│如附表二編│
│    │11日14時│竹鄉大新│      │00000000│單「持卡人│及香菸1 │      │造私文書，│月    │號6 所示偽│
│    │57分許  │一街31號│      │00000000│簽名」欄之│條，707 │      │足以生損害│        │造之署押沒│
│    │        │1 樓「億│      │        │「乙○○」│元      │      │於他人    │        │收        │
│    │        │客來生鮮│      │        │署押1 枚  │        │      │          │        │          │
│    │        │超市」  │      │        │          │        │      │          │        │          │
│    │        │        │      │        │          │        │      │          │        │          │
└──┴────┴────┴───┴────┴─────┴────┴───┴─────┴────┴─────┘


司法院資訊處製作；財團法人民間司法改革基金會備份。
